【裁判字號】    92,自,427
【裁判日期】    920616
【裁判案由】    違反動產擔保交易法
【裁判全文】
臺灣臺中地方法院刑事判決                          九十二年度自字第四二七號
    自  訴  人  甲○○○有限公司
    代  表  人  陳曉明
    被      告  乙○○
右列被告因違反動產擔保交易法案件，經自訴人提起自訴，本院判決如左：
    主      文
乙○○無罪。
    理      由
一、自訴意旨略以：被告乙○○於民國九十年四月九日向自訴人甲○○○有限公司（
    以下簡稱久玖公司）以動產擔保交易附條件買賣之方式，購買光陽牌車號ＧＷ九
    －三八五號機車一輛，約定車價為新台幣（下同）三萬三百六十元，共分六期（
    每月一期），每期為五千零六十元，訂於每月十日給付期款，依雙方契約約定應
    於九十年六月十日繳交第二期期款，屆時未繳完，經自訴人久玖公司人員以電話
    及存證信函催繳，被告乙○○無法聯絡，之後自訴人久玖公司人員至其居所了解
    ，被告乙○○已搬遷他處行蹤不明，機車亦不知去向，總共尚積欠二萬五千三百
    元，因認被告乙○○涉有動產擔保交易法第三十八條之罪嫌云云。
二、按犯罪事實應依證據認定之，無證據不得推定其犯罪事實，又不能證明被告犯罪
    者，應為無罪判決之諭知，刑事訴訟法第一百五十四條、第三百零一條第一項定
    有明文。又認定不利於被告之證據須依積極證據，苟積極證據不足為不利於被告
    事實之認定時，即應為有利被告之認定，更不必有何有利之證據，最高法院三十
    年上字第八一六號判例可資參照。
三、自訴人久玖公司認被告乙○○涉有動產擔保交易法第三十八條罪行，無非以被告
    未繳納分期款，機車亦不知去向為其主要論據。訊據被告堅決否認有何違反動產
    擔保交易法第三十八條之犯行，辯稱：該輛機車買來十幾天後就失竊了，有去報
    案等語。經查：被告於九十年四月九日以動產擔保交易附條件買賣之方式，向自
    訴人購得車號ＧＷ九－三八五號之機車一輛，車價為三萬三百六十元，應分六期
    繳納，每期為五千零六十元，被告自第二期起即未繳納等情，業據自訴人及被告
    指、供述屬實，並有動產擔保交易附條件買賣契約書影本一份在卷可稽。惟前開
    機車業於九十年四月二十一日晚上九時四十五分許，在台中市○區○○路附近失
    竊，有車輛協尋證明單影本一份附卷可按，顯然前開機車確係失竊，自難認被告
    有何意圖不法利益，而將該機車遷移、出賣、出質、移轉、抵押或為其他處分之
    行為甚明。且縱使被告未依約繳付期款，亦僅係債務不履行之民事問題而已。
四、綜上所述，被告之辯解應屬可採，此外復查無其他積極之證據足以證明被告有何
    自訴人所指違反動產擔保交易法第三十八條之罪行，既不能證明被告犯罪，爰依
    法為無罪判決之諭知。
據上論斷，應依刑事訴訟法第三百四十三條、第三百零一條第一項，判決如主文。
中      華      民      國      九十二      年      六    月    十六    日
                                  臺灣臺中地方法院刑事第七庭
                                      法  官    簡  源  希
右正本證明與原本無異。
如不服本判決，應於判決送達後十日內向本院提出上訴狀，上訴於臺灣高等法院臺中
分院( 須附繕本 )。
                                      書記官
中      華      民      國      九十二      年      六    月    十七    日


司法院資訊處製作；財團法人民間司法改革基金會備份。
